【裁判字號】    95,訴,482
【裁判日期】    950526
【裁判案由】    毒品危害防制條例
【裁判全文】
臺灣高雄地方法院刑事判決               95年度訴字第482號
公  訴  人  臺灣高雄地方法院檢察署檢察官
被      告  乙○○
上列被告因毒品危害防制條例案件，經檢察官提起公訴（94年度
毒偵字第9903號），本院改依簡式審判程序審理，判決如下：
    主  文
乙○○施用第一級毒品，累犯，處有期徒刑壹年，扣案第一級毒
品海洛因貳包（合計淨重零點伍參公克，空包裝重零點伍零公克
）沒收銷燬，扣案注射針筒壹支沒收之；又施用第二級毒品，累
犯，處有期徒刑陸月；應執行有期徒刑壹年肆月，扣案第一級毒
品海洛因貳包（合計淨重零點伍參公克，空包裝重零點伍零公克
）沒收銷燬，扣案注射針筒壹支沒收之。
    事  實
一、乙○○曾於民國89年間，因施用毒品案件，經本院以89年度
    毒聲字第5823號裁定令入戒治處所施以強制戒治，而於91年
    11月23日強制戒治執行完畢，並於翌日釋放出監：復因施用
    毒品案件，經本院以91年度訴緝字第96號判決有期徒刑1年2
    月確定，甫於93年7月24日縮短刑期執行完畢，猶不知悔改
    。嗣乙○○復於前開強制戒治執行完畢釋放後五年內之94年
    11月22日，在高雄縣大寮鄉其友人住處，以將第二級毒品甲
    基安非他命置於玻璃球內，在下方以火燒烤使之產生煙霧後
    吸食煙霧之方式，施用第二級毒品甲基安非他命一命。乙○
    ○另於94年11月24日下午7時許，在高雄市○○路與明誠路
    口附近之某居處，以將地點施用第一級毒品海洛因摻水注射
    靜脈之方式，施用第一級毒品海洛因一次。嗣於同年月24日
    20時55分許，在高雄市○○區○○路492巷，經警攔檢查獲
    ，並扣得乙○○持有之第一級毒品海洛因二包（合計淨重
    0.53公克，空包裝重0.50公克）及其所有之注射針筒1支，
    並採集其尿液送驗，結果呈毒品嗎啡及甲基安非他命陽性反
    應，始查悉上情。
二、案經高雄市政府警察局鼓山分局報告臺灣高雄地方法院檢察
    署檢察官偵查起訴，本院改依簡式審判程序審理。
    理  由
壹、程序部分：
一、本件被告乙○○所犯為死刑、無期徒刑或最輕本刑為3年以
    上有期徒刑以外之罪，其於準備程序中就被訴事實為有罪之
    陳述，經法官告知簡式審判程序之旨，並聽取公訴人之意見
    後，依刑事訴訟法第273條之1第1項規定，裁定由受命法官
    獨任進行簡式審判程序，合先敘明。
二、被告乙○○曾於89年間，因施用毒品案件，經本院以89年度
    毒聲字第5823號裁定令入戒治處所施以強制戒治，而於91
    年11月23日強制戒治執行完畢，並於翌日釋放出監，此有臺
    灣高雄地方法院檢察署刑案查註紀錄表、臺灣高等法院被告
    前案紀錄表一份在卷可稽，是被告前曾初犯施用毒品案件，
    於前揭觀察、勒戒執行完畢釋放後5年內，再犯本件施用毒
    品罪，業已符合93年1月9日施行後之毒品危害防制條例第23
    條第2項規定「於強制戒治執行完畢釋放後，五年內再犯施
    用毒品之罪」之起訴要件，依法應予追訴論科。
貳、實體部分：
一、訊據被告乙○○對其於右揭時、地施用第一級毒品海洛因及
    第二級毒品甲基安非他命之事實，於本院審理時均坦承不諱
    ，且被告於94年11月14日經警採集尿液送驗結果，均呈嗎啡
    及甲基安非他命陽性反應，有尿液代碼姓名對照登記表及高
    雄市立凱旋醫院出具之濫用藥物尿液檢驗報告影本1紙附卷
    可憑。又扣案物品經鑑定結果，亦認係第一級毒品海洛因成
    份（2包，淨重0.53公克，空包裝重0.50公克），此亦有法
    務部調查局95年2月20日調科壹字第220022283號鑑定通知書
    一紙在卷可證。足認被告確有施用第一級毒品海洛因及第二
    級毒品甲基安非他命之行為無訛。
二、按海洛因為毒品危害防制條例第2條第2項第1款所明定之第
    一級毒品，甲基安非他命則係同條例第2條第2項第2款附表
    二第89項所明定之第二級毒品。故核被告乙○○所為，係犯
    同條例第10條第1項之施用第一級毒品罪及同條例第10條第2
    項之施用第二級毒品罪。被告施用第一、二級毒品前後持有
    第一級毒品海洛因及第二級毒品甲基安非他命之行為，本應
    論以持有之罪，惟其持有毒品之行為由施用毒品之行為所吸
    收，不另論罪。被告所犯上開二罪間，行為不同，罪名互殊
    ，犯意各別，應予分論併罰。被告曾於90年間因施用毒品案
    件，經本院以91年度訴緝字第96號判決有期徒刑1年2 月確
    定，甫於93年7月24日縮短刑期執行完畢，有臺灣高雄地方
    法院檢察署刑案資料查註紀錄表及臺灣高等法院被告前案紀
    錄表各一份在卷足憑。其於5年以內再犯本件有期徒刑以上
    之罪，為累犯，其所犯上開二罪，均應依刑法第47條之規定
    加重其刑。爰審酌被告前因犯毒品危害防制條例案件經觀察
    、勒戒及強制戒治執行完畢釋放後，仍未能徹底戒絕毒品，
    顯見意志不堅，惟念其施用毒品之次數、時間久暫及施用毒
    品乃自戕一己之身體健康，尚未對他人造成危害，且犯後已
    坦承犯行，態度良好等一切情狀，量處如主文所示之刑。至
    扣案之第一級毒品海洛因2包（淨重0.53公克，空包裝重
    0.50公克），不問屬於犯人與否，應依毒品危防制條例第18
    條第1項前段之規定沒收銷燬之。至鑑驗耗用之毒品，既已
    滅失，即無庸再為沒收諭知。又扣案之注射針筒二支，檢察
    官並未舉證證明其上尚有第一、二級毒品殘留，而被告復僅
    坦承其中一支為其所有，且係供施用第一級毒品所用，此部
    分爰依刑法第38條第1項第2款之規定沒收之。至另一支注射
    針筒，衡以被告乙○○既已坦認犯行，且扣案針筒價值甚低
    ，被告當無就此無關緊要部分故意掩飾否認之必要，且查無
    其它證據足認此部分亦屬被告乙○○所有，爰不併為沒收之
    諭知，附此敘明。
據上論斷，應依刑事訴訟法第273條之1第1項、第284條之1、第
299條第1項前段，毒品危害防制條例第10條第1項、第2項、第18
條第1 項前段、刑法第11條、第47條、第51條第5 款、刑法第38
條第1 項第2 款，判決如主文。
本案經檢察官甲○○到庭執行職務。
中    華    民    國    95    年    5     月    26    日
                  刑事第九庭  法  官   王啟明
以上正本證明與原本無異。
如不服本判決，應於收受送達後10日內向本院提出上訴書狀。
中    華    民    國    95    年    5     月    26    日
                              書記官   陳心儀
附錄所犯法條:
毒品危害防制條例第10條:
施用第一級毒品者，處6 月以上5 年以下有期徒刑。
施用第二級毒品者，處 3 年以下有期徒刑。


司法院資訊處製作；財團法人民間司法改革基金會備份。
